【裁判字號】    97,交聲,257
【裁判日期】    971128
【裁判案由】    違反道路交通管理處罰條例
【裁判全文】
臺灣宜蘭地方法院交通事件裁定         97年度交聲字第257號
移
異  議  人
即受處分人  環亞通運有限公司
法定代理人  甲○○
上列受處分人因違反道路交通管理處罰條例案件，對於交通部公
路總局臺北區監理所宜蘭監理站於民國97年9月9日所為之處分（
原處分案號：宜監字第裁43-Q00000000號），聲明異議，本院裁
定如下：
    主  文
原處分撤銷。
環亞通運有限公司汽車所有人，汽車裝載貨物超過核定之總聯結
重量，處罰鍰新臺幣壹萬伍仟元，並記汽車違規紀錄壹次。
    理  由
一、按汽車裝載貨物超過核定之總重量、總聯結重量者，處汽車
    所有人罰鍰，並記汽車違規紀錄1次；有上開情形者，應責
    令改正或當場禁止通行，並處新臺幣（下同）1萬元罰鍰，
    超載10公噸以下者，以總超載部分，每1公噸加罰1,000元；
    超載逾10公噸至20公噸以下者，以總超載部分，每1公噸加
    罰2,000元；超載逾20公噸至30公噸以下者，以總超載部分
    ，每1公噸加罰3,0 00元；超載逾30公噸者，以總超載部分
    ，每1公噸加罰新臺幣5,000元。未滿1公噸以1公噸計算，道
    路交通管理處罰條例第29條之2第1項、第3項分別定有明文
    。
二、本件異議人即受處分人環亞通運有限公司所屬員工宋國華於
    民國97年8月6日上午10時24分許，駕駛車牌號碼550-GX號營
    業貨運曳引車，載運貨物行經台196線9.2公里處時，為警攔
    查，經以靜態活動地秤過磅後40公噸，依該車合法之總聯結
    重量為35公噸計算，超載5公噸，為警當場舉發，原處分機
    關乃依道路交通管理處罰條例第29條之2第1項及3項規定，
    裁處異議人新臺幣1萬5,000元罰鍰。
三、異議意旨略以：活動地磅是否有檢驗合格不明，且依警察機
    關取締違規砂石車注意事項第7點第5款規定如以活動地磅舉
    證者，如駕駛人當場提出質疑、拒絕簽名或請求以固定地磅
    過磅時，應再以檢驗合格之固定地磅施以複檢，故本車並未
    違規，為此聲明異議云云。經查，本件受處分人並不否認其
    有所有之營業曳引車有於97年8月6日上午10時24分許，載運
    貨物行經台196線9.2公里處時，經員警以靜態活動地秤過磅
    為40公噸，而該車輛之核定總聯結重量為35公噸之事實，惟
    僅以上開情詞為辯，然經證人即舉發員警李新添到庭證稱：
    「當天看到異議人車輛載運砂石，我發現有疑似超載的情形
    ，就請他出示證件還有地磅單，但是他沒有出示地磅單，所
    以就請他到活動地磅測量，測得結果有超重，當時駕駛人並
    沒有請求用固定地磅測量，也沒有拒絕簽名的情形，如果他
    當場有質疑，我們會到固定地磅測量」等語明確（見本院卷
    第18頁筆錄），並有靜態活動地磅裝備測量單、經濟部標準
    檢驗局度量衡檢定合格證書在卷可稽，顯見本件活動地磅係
    經檢驗合格，其測量之結果自有可憑信性，且當時駕駛人對
    於測得結果亦未當場表示異議，或有拒絕簽名或要求員警以
    固定地磅測量之情形，且受處分人亦未出示原車輛出廠之地
    磅單以為憑據，則受處分人空言辯稱並無超重云云，自屬無
    據，足認受處分人所有之上開車輛確有超重違規之事實甚明
    。
四、綜上所述，本件受處分人確有汽車裝載貨物超過核定之總聯
    結重量之違規行為，原處分機關依道路交通管理處罰條例第
    29條之2第3項、違反道路交通管理事件統一裁罰基準及處理
    細則之規定，裁處異議人罰鍰1萬5,000元，固非無見，惟其
    漏未依道路交通管理處罰條例第29條之2第1項規定，並記汽
    車違規紀錄1次，尚有未洽，原處分機關漏未裁處即有不當
    ，是本件異議雖無理由，然原處分既有上述瑕疵，自亦無可
    維持，爰撤銷原處分，另諭知如主文所示內容之處分。
據上論斷，應依道路交通案件處理辦法第20條，裁定如主文。
中    華    民    國    97    年    11    月    28    日
                  交通法庭法  官  鄭貽馨
以上正本證明與原本無異。
如不服本裁定，應於裁定送達後5日內，向本院提出抗告狀。（
應附繕本）
                          書記官  林嘉萍
中    華    民    國    97    年    12    月    1     日


司法院資訊處製作；財團法人民間司法改革基金會備份。
